【裁判字號】    97,上易,634
【裁判日期】    970430
【裁判案由】    竊盜
【裁判全文】
臺灣高等法院刑事判決                 97年度上易字第634號
上  訴  人
即  被  告  丙○○
上列上訴人因竊盜案件，不服臺灣士林地方法院96年度易字第
1945號，中華民國97年1月25日第一審判決（起訴案號：臺灣士
林地方法院檢察署96年度偵字第11754號），提起上訴，本院判
決如下：
    主  文
上訴駁回。
    事  實
一、丙○○前於民國91年間因竊盜案件，經臺灣板橋地方法院於
    91年5月14日以91年度易字第1029號判處有期徒刑4月確定；
    再因竊盜案件，經臺灣臺北地方法院以91年度易字第885 號
    判決判處有期徒刑1年6月，嗣經上訴，經本院以91年度上易
    字第2439號駁回上訴，並經同法院裁定應執行有期徒刑1 年
    8月確定；復因竊盜案件，經本院以91年度上易字第3335 號
    判決判處有期徒刑1年確定；又於92年間因搶奪及竊盜未遂
    等案件，經臺灣桃園地方法院以93年度訴字第309號判決分
    別判處有期徒刑7月、4月，應執行有期徒刑8月，嗣經上訴
    ，經本院以93年度上訴字第21 95號駁回上訴確定；再於93
    年間因偽造文書案件，經臺灣板橋地方法院以93年度易字第
    548號判決處有期徒刑10月確定，而有犯罪習慣。上開5罪接
    續執行，於96年9月20日假釋縮刑期滿執行完畢。詎丙○○
    仍不知悔改，與甲○○（業經原審判刑確定）共同基於竊盜
    之犯意聯絡，於96年9月25日上午10時15分許，在臺北縣淡
    水鎮○○路淡水市場內，乘乙○○選購蔬菜之際，由甲○○
    把風，丙○○伸手入乙○○左側褲袋內，竊取乙○○所有之
    深咖啡色錢包1只（內有現金新臺幣237元）得手後，2人正
    欲離去之際，因上情已為臺北市政府警察局刑事警察大隊肅
    竊組小隊長潘文濱目睹，並隨即聯絡另名執勤員警陳坤彬當
    場逮捕丙○○及甲○○，並自丙○○身上起出前揭深咖啡色
    錢包。
二、案經臺北市政府警察局刑事警察大隊報請臺灣士林地方法院
    檢察署檢察官偵查起訴。
    理  由
一、被告丙○○經合法傳喚未到庭，惟查上揭犯罪事實，業經被
    告丙○○於原審審理時坦承不諱，核與同案被告甲○○所供
    、被害人乙○○所指述遭竊之情節及證人陳坤彬、潘文濱證
    述目睹行竊經過及當場逮捕過程相符（詳偵卷第14至15、16
    3至164頁、原審卷第67、68頁），復有被害人乙○○出具之
    贓物認領保管單及失竊報告單各1紙（詳偵卷第16至17頁）
    在卷可佐，足認被告丙○○前開自白與事實相符，足以採信
    。是本件事證明確，被告丙○○竊盜犯行堪以認定，應依法
    論科。
二、核被告丙○○所為，係犯刑法第320條第1項之普通竊盜既遂
    罪。被告丙○○與甲○○對於上開犯行，有犯意聯絡及行為
    分擔，應論以共同正犯。再被告丙○○有如事實欄所載前科
    執行情形，此有本院被告前案紀錄表在卷可稽，其於前案有
    期徒刑執行完畢後，5年之內故意再犯本件有期徒刑以上之
    罪，為累犯，應依刑法第47條第1項規定加重其刑。
三、原審認被告罪證明確，適用刑法第28條、第320條第1項、第
    47條第1項、第41條第1項前段，竊盜犯贓物犯保安處分條例
    第3條第1項、第4條，刑法施行法第1條之1之規定，及審酌
    被告丙○○有多次竊盜前科、甲○○亦有竊盜前科，素行不
    良，不思正途營生，竟冀望不勞而獲而心起貪念竊取他人財
    物，及其犯罪之動機、目的、手段、竊得之財物價值非鉅、
    被害人已領回失竊財物，暨被告丙○○終能坦承犯行等一切
    情狀，量處有期徒刑一年，復以被告丙○○前有多次竊盜前
    科，有本院被告全國前案紀錄表可參，最近一次甫於96年9
    月20日執行完畢，旋於96年9月25日竟再犯本案竊盜犯行，
    顯見缺乏靠一己勞力獲得財物之工作觀念，已有犯竊盜罪之
    習慣，非予加強他律矯治不足以矯正其惡性，因認應於刑之
    執行前，令入勞動場所強制工作，施以特別教化，使其養成
    勤勞之習慣，改正不勞而獲之心態，避免再犯，爰併依竊盜
    犯贓物犯保安處分條例第3條、第4條規定，諭知被告丙○○
    應於刑之執行前令入勞動場所強制工作3年，以收矯治之效
    ，其認事用法，均無違誤，量刑亦稱允當。被告上訴意旨，
    請求撤銷強制工作云云，為無理由，其上訴應予駁回。
四、被告經合法傳喚，無正當理由未到庭，爰不待其陳述逕行判
    決。
據上論斷，應依刑事訴訟法第368條、第371條，判決如主文。
本案經檢察官陳玉珍到庭執行職務。
中    華    民    國    97    年    4    月     30    日
                    刑事第一庭審判長法  官  葉騰瑞
                                    法  官  王炳梁
                                    法  官  莊明彰
以上正本證明與原本無異。
不得上訴。
                                    書記官  吳金來
中    華    民    國    97    年    4    月     30    日
附錄：本案論罪科刑法條全文
中華民國刑法第320 條第1 項（普通竊盜罪、竊佔罪）：
意圖為自己或第三人不法之所有，而竊取他人之動產者，為竊盜
罪，處5年以下有期徒刑、拘役或5 百元以下罰金。


司法院資訊處製作；財團法人民間司法改革基金會備份。
